臺灣臺中地方法院刑事判決
111年度易字第288號
公  訴  人  臺灣臺中地方檢察署檢察官
被      告  汪惠玉



上列被告因竊盜案件，經檢察官提起公訴（110年度偵字第41358
號），本院判決如下：
    主    文
汪惠玉犯攜帶兇器侵入住宅竊盜罪，累犯，處有期徒刑玖月。未
扣案之犯罪所得手機壹支、皮包壹個、機車鑰匙壹副及新臺幣貳
仟元均沒收，於全部或一部不能沒收或不宜執行沒收時，追徵其
價額。
    犯罪事實
一、汪惠玉趁友人白之苓及白之苓之配偶孫昱民出門，家中無人
    之際，意圖為自己不法之所有，基於攜帶兇器侵入住宅竊盜
    之單一接續犯意，於110年9月4日上午10時12分，前往白之
    苓及孫昱民址設臺中市○○區○○路0段000號之住處（下稱甲屋
    ），持足供兇器使用之剪刀1把，將勾住甲屋後門之繩索剪
    斷後，逕自開門侵入其內，先持前揭剪刀剪斷屋內監視器電
    線（毀損部分未據告訴），再竊取白之苓所有之皮包1個〈內
    有白之苓之國民身分證1張、健保卡3張、郵局金融卡1張、
    機車鑰匙1副及現金新臺幣（下同）2千元〉、孫昱民之手機1
    支、平板電腦1臺等物（手機、平板電腦價值共計約8千元）
    ，並於竊得上開財物得逞後，隨即騎乘車牌號碼000-000號
    普通重型機車（下稱甲車）逃離現場。嗣因白之苓及孫昱民
    返家時發現財物失竊而報警處理，經警調閱監視器畫面後，
    於110年9月8日通知汪惠玉到場，汪惠玉並交付前揭竊得之
    平板電腦1臺由警扣案，始悉上情。
二、案經孫昱民訴由臺中市政府警察局和平分局報告臺灣臺中地
    方檢察署檢察官偵查起訴。
    理    由
一、證據能力部分
  ㈠以下本案所引用被告以外之人於審判外之言詞或書面陳述，
    均經本院於審判時當庭直接提示而為合法調查，檢察官、被
    告汪惠玉均同意作為證據（見本院卷第216頁），本院審酌
    前開證據作成或取得狀況，均無非法或不當取證之情事，亦
    無顯不可信情況，故認為適當而均得作為證據。是前開證據
    ，依刑事訴訟法第159條之5規定，均具有證據能力。
  ㈡除法律另有規定外，實施刑事訴訟程序之公務員因違背法定
    程序取得之證據，其有無證據能力之認定，應審酌人權保障
    及公共利益之均衡維護，刑事訴訟法第158條之4定有明文。
    本案所引用之非供述證據，並無證據證明係實施刑事訴訟程
    序之公務員違背法定程序所取得，且檢察官、被告均未表示
    無證據能力，自應認均具有證據能力。
二、上開犯罪事實，業據被告於警詢及本院審理中坦承不諱（見
    偵卷第31-33頁、本院卷第215、220頁），核與告訴人孫昱
    民、被害人白之苓於警詢之陳述相符（見偵卷第37-41、47-
    51頁），並有平板電腦1臺扣案可憑，被告於警詢及本院審
    理中亦供稱：扣案的平板電腦是我竊取的財物，由我交予警
    方扣案等語（見偵卷第32頁、本院卷第220頁），復有甲屋
    現場蒐證照片（見偵卷第87-95頁）、甲屋暨路口之監視器
    錄影畫面翻拍照片（見偵卷第97-101頁）、扣案平板電腦之
    照片（見偵卷第83-85頁）、臺中市政府警察局110年9月8日
    扣押筆錄、扣押物品目錄表、扣押物品收據（見偵卷第69-7
    9頁）在卷可佐，足認被告自白與上開事證相符，堪以採信
    。綜上所述，本案事證明確，被告上開犯行洵堪認定，應依
    法論科。
三、論罪科刑
　㈠按刑法第321條第1項第3款之攜帶兇器竊盜罪，係以行為攜帶
    兇器竊盜為其加重條件，此所謂兇器，其種類並無限制，凡
    客觀上足對人之生命、身體、安全構成威脅，具有危險性之
    兇器均屬之，且只須行竊時攜帶此種具有危險性之兇器為已
    足，並不以攜帶之初有行兇之意圖為必要（最高法院79年度
    台上字第5253號判決意旨參照）。本案被告持剪刀1把剪斷
    勾住甲屋後門之繩索以侵入甲屋內行竊，復持該剪刀剪斷甲
    屋內之監視器電線等情，業經論述如前，該剪刀雖未扣案，
    但衡諸常情，剪刀刃部係堅硬之金屬材質，且刀刃銳利，若
    持以攻擊他人，客觀上足以對人之生命、身體、安全構成威
    脅，自應屬刑法第321條第1項第3款所定之兇器。
　㈡次按刑法第321條第1項第2款所謂安全設備，係指依社會通常
    觀念足認為防盜之設備而言（最高法院55年度台上字第547
    號判決要旨可參）；又所謂毀越門扇（108年5月29日將「門
    扇」之文字修正為「門窗」），其『越』指逾越而言，如係從
    門走入或開鎖啟門入室，均不得謂為逾越門扇（最高法院77
    年度台上字第1130號判決要旨可參）。經查，被告本案係剪
    斷勾住甲屋後門之繩索後，開門進入甲屋，且依卷附甲屋現
    場蒐證照片（見偵卷第89-91頁），亦可見甲屋後門並無遭
    破壞之痕跡，足認被告並未破壞甲屋後門，而係單純於剪斷
    繩索後，開門進入甲屋；又上開遭被告剪斷之繩索，僅係單
    純勾住後門等情，業據告訴人孫昱民於警詢中陳述明確（見
    偵卷第49頁），難認屬足為防盜之設備，依上說明，自非屬
    安全設備。
  ㈢核被告所為，係犯刑法第321條第1項第1款、第3款之攜帶兇
    器侵入住宅竊盜罪。公訴意旨認被告所為亦構成同條項第2
    款之踰越安全設備竊盜罪等語，容有誤會，惟此僅涉及加重
    條件之增減，尚非罪名有所不同，自毋庸變更起訴法條。
  ㈣按數行為於同時同地或密切接近之時地實施，侵害同一之法
    益，各行為之獨立性極為薄弱，依一般社會健全觀念，在時
    間差距上，難以強行分開，在刑法評價上，以視為數個舉動
    之接續施行，合為包括之一行為予以評價，較為合理，則屬
    接續犯，而為包括之一罪（最高法院86年台上字第3295號判
    決意旨參照）；又竊盜罪之保護法益為所有權人或持有人之
    財產監督權，故罪數之計算係以行為人侵害之財產監督權為
    標準，縱使行為人竊得之財物分屬數人所有，但如僅侵害一
    個財產監督權，則仍不生一行為而觸犯數罪名之問題（最高
    法院62年度台上字第407號判決意旨參照）。查被告於前開
    時地竊取告訴人孫昱民及被害人白之苓所有之物，係在密接
    時間、相同地點下手行竊，顯係基於單一之竊盜犯意而為，
    且甲屋係告訴人孫昱民及被害人白之苓共同居住之住居所，
    是被告本案所為僅侵害同一財產監督權，揆諸前開說明，應
    成立接續犯而僅論以一罪。
  ㈤被告前因違反毒品危害防制條例案件，經本院以95年度重訴
    字第661號判決判處有期徒刑11年確定，經移送入監執行，
    嗣於102年6月5日因縮短刑期假釋並付保護管束，並於106年
    1月3日保護管束期滿，視為執行完畢等情，有臺灣高等法院
    被告前案紀錄表存卷可查。其於有期徒刑執行完畢後，5年
    內故意再犯本案有期徒刑以上之罪，為累犯，並依司法院釋
    字第775號解釋意旨，審酌被告於前案執行完畢後，未生警
    惕，故意再為本案犯行，足見前罪之徒刑執行成效不彰，其
    對刑罰之反應力顯然薄弱，衡量本案犯罪情節及被告所侵害
    之法益，予以加重最低本刑並無罪刑不相當之情事，爰依刑
    法第47條第1項之規定加重其刑。
  ㈥爰以行為人之責任為基礎，審酌被告不思以正當方法獲取財
    物，率爾為本案竊盜犯行，竊取他人所有之財物，漠視法紀
    及他人之財產權，法治觀念實有偏差；並斟酌被告本案犯罪
    動機、目的、手段、竊取財物之價值、犯後始終坦承犯行，
    並稱願與告訴人孫昱民及被害人白之苓和解並賠償其等損害
    等語，然嗣後一再以各種理由拖延，而始終未與告訴人孫昱
    民及被害人白之苓和解及賠償之態度，有本院公務電話紀錄
    在卷可證（見本院卷第235頁），及其前科素行、自述之智
    識程度及家庭經濟生活狀況（見本院卷第220頁）等一切情
    狀，量處如主文所示之刑，以示懲儆。　
四、沒收
  ㈠按供犯罪所用、犯罪預備之物或犯罪所生之物，屬於犯罪行
    為人者，得沒收之，於全部或一部不能沒收或不宜執行沒收
    時，追徵其價額；犯罪所得，屬於犯罪行為人者，沒收之，
    於全部或一部不能沒收或不宜執行沒收時，追徵其價額；犯
    罪所得已實際合法發還被害人者，不予宣告沒收或追徵；宣
    告前二條之沒收或追徵，有過苛之虞、欠缺刑法上之重要性
    、犯罪所得價值低微，或為維持受宣告人生活條件之必要者
    ，得不宣告或酌減之，刑法第38條第2項前段、第4項、第38
    條之1第1項前段、第3項、第5項、第38條之2第2項分別定有
    明文。
  ㈡被告本案竊取告訴人孫昱民之手機1支，及被害人白之苓所有
    之皮包1個、機車鑰匙1副與現金2千元，均為被告本案未扣
    案之犯罪所得，爰依刑法第38條之1第1項前段、第3項之規
    定，宣告沒收之，於全部或一部不能沒收或不宜執行沒收時
    ，追徵其價額。
　㈡被告竊取告訴人孫昱民之平板電腦1臺業經扣案，並由被害人
    白之苓領回等情，有贓物認領保管單在卷可稽（見偵卷第81
    頁），審酌告訴人孫昱民及被害人白之苓為配偶，此經其等
    於警詢時陳述明確（見偵卷第37、47頁），堪認上開平板電
    腦係由被害人白之苓替告訴人孫昱民取回，是被告此部分犯
    罪所得應已實際合法發還被害人，依刑法第38條之1第5項之
    規定，自毋庸宣告沒收。
　㈢被告竊取之國民身分證1張、健保卡3張及郵局金融卡1張等物
    ，固為被告本案未扣案之犯罪所得，然審酌上開物品本身財
    產上價值非高，且可透過掛失換卡或換證等程序，阻止被告
    繼續使用進而取得不法財產利益，故上開物品本身欠缺刑法
    上之重要性，且被告供稱已將上開物品丟棄等語(見本院卷
    第220頁)，爰依刑法第38條之2第2項之規定，均不予宣告沒
    收或追徵其價額。
  ㈣被告持以為本案犯行之剪刀1把，被告於本院審理中供稱：該
    剪刀是我在甲屋外面的工寮內隨手拾取（按無證據證明屬遺
    失物或屬他人棄置之物，難認被告另有侵占行為），並非我
    所有，且我於犯案後即將該剪刀丟棄至大甲溪等語（見本院
    卷第215頁），依卷內事證復無證據足認該剪刀為被告所有
    ，自毋庸宣告沒收或追徵其價額。　　
據上論斷，應依刑事訴訟法第299條第1項前段，刑法第321條第1
項第1款、第3款、第47條第1項、第38條之1第1項前段、第3項，
刑法施行法第1條之1第1項，判決如主文。
本案經檢察官許景森提起公訴，檢察官陳君瑜到庭執行職務。
中　　華　　民　　國　　111 　年　　7 　　月　　12　　日
                  刑事第五庭    法  官  黃世誠
以上正本證明與原本無異。
如不服本判決應於收受送達後20日內向本院提出上訴書狀，並應
敘述具體理由；其未敘述上訴之理由者，應於上訴期間屆滿後20
日內向本院補提理由書（均須按他造當事人之人數附繕本）「切
勿逕送上級法院」。
告訴人或被害人如不服判決，應備理由具狀向檢察官請求上訴，
上訴期間之計算，以檢察官收受判決正本之日起算。
　　　　                        書記官  楊均謙
中　　華　　民　　國　　111 　年　　7 　　月　　12　　日

附錄論罪科刑法條
中華民國刑法第321條
犯前條第1項、第2項之罪而有下列情形之一者，處6月以上5年以
下有期徒刑，得併科50萬元以下罰金：
一、侵入住宅或有人居住之建築物、船艦或隱匿其內而犯之。
二、毀越門窗、牆垣或其他安全設備而犯之。
三、攜帶兇器而犯之。
四、結夥三人以上而犯之。
五、乘火災、水災或其他災害之際而犯之。
六、在車站、港埠、航空站或其他供水、陸、空公眾運輸之舟、
    車、航空機內而犯之。
前項之未遂犯罰之。